【裁判字號】    89,易,291
【裁判日期】    890830
【裁判案由】    傷害等
【裁判全文】
臺灣基隆地方法院刑事判決                          八十九年度易字第二九一號
    公  訴  人  臺灣基隆地方法院檢察署檢察官
    被      告  甲○○
右列被告因傷害等案件，經檢察官提起公訴 (八十九年度偵字第一六二七號)，本院
判決如左：
    主  文
甲○○傷害人之身體，累犯，處有期徒刑參月，如易科罰金，以參佰元折算壹日；又
損壞他人之檳榔攤，足以生損害於他人，累犯，科罰金貳仟元，如易服勞役，以參佰
元折算壹日。
    事  實
一、甲○○前因違反麻醉藥品管理條例案件，經本院判處有期徒刑七月，並經台灣高
    等法院駁回其上訴確定，甫於民國八十七年十一月二十一日執行完畢，仍不知悔
    改。八十九年二月二十四日晚間九時許，甲○○在電話中要丙○○前往基隆市○○○路一百四十號前，屬丁○○○所有交給其女乙○○（乙○○係甲○○之同居
    女友）經營之檳榔攤收取便當錢，因兩人在電話中發生爭執，丙○○隨即騎乘機
    車後載丁○○○前往上開檳榔攤，甲○○在丙○○二人甫抵達現場，尚未下車之
    際，即基於普通傷害之犯意，出拳毆打丙○○頭部，使丙○○、丁○○○人車倒
    地，丁○○○遂順手拿取乙○○所有，置於檳榔攤內之鋁製球棒對甲○○加以還
    擊（丁○○○涉嫌傷害部分，由本院另行審理）。甲○○乃以徒手毆打丁○○○
    ，並搶下鋁製球棒後，以球棒毆打丙○○，使丙○○受有左耳後三乘四公分腫塊
    、左手三乘二公分撕裂傷之傷害，丁○○○則受有左膝一乘一公分擦傷、左手肘
    一乘一公分擦傷、背部一乘一公分瘀傷等傷害。
二、甲○○於毆打丙○○、丁○○○之後，旋又另行起意，以上開鋁製球棒敲擊丁○○○所有之檳榔攤，使該檳榔攤之鋁製牆壁破損。
三、案經被害人丙○○、丁○○○訴由基隆市警察局第三分局報請臺灣基隆地方法院
    檢察署檢察官偵查起訴。
    理  由
一、訊據被告甲○○僅坦承有毆打丙○○及用腳踢檳榔攤之事實，而否認有毆打丁○○○及毀損犯行，辯稱：伊因代丙○○收取便當錢之事，與丙○○發生口角爭執
    ，當丙○○抵達檳榔攤時，伊有用拳頭毆打丙○○，但沒有毆打丁○○○，是伊
    遭丁○○○以球棒攻擊，於搶下球棒之後，用以毆打丙○○。又檳榔攤屬於伊所
    有，伊用腳踢壞檳榔攤，只是宣示主權，並未構成犯罪云云。經查：被告於丙○○、丁○○○二人所騎乘之機車抵達檳榔攤前，尚未下車之際，即出拳毆打丙○○，使丙○○二人人車倒地，並自丁○○○手中搶得鋁製球棒之後，以之毆打丙○○，使丙○○、丁○○○分別受有如事實欄所述之傷害等情，不惟經被害人丙○○、丁○○○指述歷歷，且被告於偵查中及本院審理時亦自承有毆打丙○○之
    事實（分別見八十九年度偵字第一六二七號偵查卷第九頁、本院八十九年六月五
    日訊問筆錄），此外，復有長庚紀念醫院、行政院衛生署基隆醫院出具之診斷證
    明書、驗傷診斷書各一紙在卷及鋁製球棒一支扣案足憑，被告空言否認未毆打丁○○○，其辯詞不足採信，事證明確，被告此部分傷害犯行應堪認定。
二、另被告以鋁製球棒敲擊丁○○○所有之檳榔攤，使檳榔攤之鋁製牆壁損壞乙節，
    除經告訴人丁○○○指陳明確外，且有鋁製球棒一支扣案可稽及照片一張在卷足
    憑，堪信告訴人丁○○○之指述為真實。雖被告辯稱僅以腳踢，未用球棒敲擊云
    云，然依卷附照片觀察，該檳榔攤門板、牆壁均係以鋁板製造，質地堅硬，如僅
    以腳踢，應無可能使牆壁凹損變形，被告之辯詞應非可信。又被告辯稱檳榔攤係
    伊向乙○○所購買，該檳榔攤歸其所有，縱有損壞，亦不構成毀損罪云云。查位
    於基隆市○○○路一百四十號門前之檳榔攤，係丁○○○於八十七年五月二十三
    日，向陳信忠以新台幣（下同）二萬七仟元所購買，交由其女友乙○○經營，除
    經丁○○○陳述明確外，復有買賣合約書一紙附卷可稽，堪信丁○○○之陳述為
    真實。被告雖抗辯稱其擁有該檳榔攤之所有權，但未能提出證據加以證明，而證
    人乙○○雖於八十九年七月二十六日到庭證稱，檳榔攤係伊以二萬七千元價格出
    售給被告，然乙○○僅係受丁○○○委託經營檳榔攤，自無權將檳榔攤賣予他人
    ，被告所辯擁有該檳榔攤所有權云云，自非可採。事證明確，被告此部分犯行亦
    堪認定。
三、核被告所為，係犯刑法第二百七十七條第一項之傷害罪。其以一行為傷害丙○○
    、丁○○○二人，為同種想像競合犯，應從一重處斷。又被告損壞他人所有之檳
    榔攤，另犯有同法第三百五十四條之毀損罪。被告所犯傷害與毀損二罪，犯意各
    別，罪名互殊，應分論併罰。查被告前因違反麻醉藥品管理條例案件，經本院判
    處有期徒刑七月，並經台灣高等法院駁回其上訴確定，於八十七年十一月二十一
    日執行完畢，有本院被告全國前案紀錄表在卷可按，其於五年以內再犯有期徒刑
    以上之本罪，為累犯，應依法加重其刑。爰審酌被告犯罪之動機係起因於與被害
    人丙○○因販售便當生意發生口角爭執，一時衝動而出手毆打被害人及其犯罪之
    目的、手段、被害人所受傷害程度、毀損物品之價值及被告犯罪後態度等一切情
    狀，量處如主文所示之刑，並諭知易科罰金、易服勞役之折算標準，以示懲儆。
    扣案之鋁製球棒一支，係乙○○所有，此據被告陳明在卷，且為告訴人所不爭執
    ，既非被告所有，爰不為沒收之諭知，併此敘明。
據上論斷，應依刑事訴訟法第二百九十九條第一項前段，刑法第二百七十七條第一項
、第三百五十四條、第五十五條、第四十一條、第四十二條第二項、第四十七條、罰
金罰鍰提高標準條例第一條前段、第二條，判決如主文。
本案經檢察官周慶華到庭執行職務。
中    華    民    國      八十九      年      八      月      三十      日
                                      臺灣基隆地方法院刑事第三庭
                                              法  官  陳  培  仁
右正本證明與原本無異。
對於本件判決如有不服，應於收受送達後十日內，向本院提出上訴書狀，上訴於臺灣
高等法院，並按他造當事人之人數附具繕本。
                                              書記官  施  鴻  均
中    華    民    國      八十九      年      九      月       四       日
附錄論罪法條
刑法第二百七十七條第一項
傷害人之身體或健康者，處三年以下有期徒刑、拘役或一千元以下罰金。
刑法第三百五十四條
毀棄、損壞前二條以外之他人之物，或致令不堪用，足以生損害於公眾或他人者，處
二年以下有期徒刑、拘役或五百元以下罰金。


司法院資訊處製作；財團法人民間司法改革基金會備份。
